# 请教取得联营企业股权现金流列示？

提问人：ygdkbhzms 时间：2019-01-31 20:11:15
请教陈老师 @chenyiwei ，从联营企业原股东处取得联营企业 20% 的股权，支付的价款，现金流中，列示为投资支付的现金，还是取得子公司及其他营业单位支付的现金净额？

回答人：chenyiwei
投资支付的现金。“取得子公司及其他营业单位支付的现金净额” 是用于取得子公司控制权或者对业务的控制权时，所支付的价款与被收购方购买日的现金及现金等价物之间的差额。